# 请教陈版主：关于灵活用工平台的收入确认问题

提问人：wuqi2017 时间：2022-04-06 22:44:13
灵活用工模式中最主要的模式BPO(业务流程外包) ：灵活用工平台和发包方（企业）确定一个商务流程外包合同，然后把整个业务流程承包过来，同时在转分包给具有这些技能的自由职业者（灵活用工平台与企业签订项目总包协议，灵活用工平台与自由职业者签订项目承揽协议），灵活用工平台有委托代征资质，在给自由职业者发放报酬时做个税和增值税代征，税务局会汇总代开一张增值税普票给灵活用工平台企，灵活用工平台就合同全额给企业开具6%的增值税专用发票。
请教陈老师@chenyiwei ：①灵活用工平台本质是撮合吗？②灵活用工平台收入确认应该按总额法还是净额法？

回答人：chenyiwei
参照四部委《关于严格执行企业会计准则 切实做好企业 2021 年年报工作的通知》（财会[2021]32号）：
3.当企业向客户销售商品涉及其他方参与其中时，企业不应仅局限于合同的法律形式，而应当综合考虑所有相关事实和情况，评估特定商品在转让给客户之前是否控制该商品，确定其自身在该交易中的身份是主要责任人还是代理人。控制该商品的，其身份为主要责任人，用总额法确认收入；不控制该商品的，其身份为代理人，用净额法确认收入。部分行业如贸易、百货、电商等应予以特别关注，应当严格按照新收入准则的相关规定进行判断和会计处理。
为便于准则实施，企业在判断时通常也可以参考如下三个迹象：企业承担向客户转让商品的主要责任；企业在转让商品之前或之后承担了该商品的存货风险；企业有权自主决定所交易商品的价格。需要强调的是，企业在判断其是主要责任人还是代理人时，应当以该企业在特定商品转移给客户之前是否能够控制该商品为原则，上述三个迹象仅为支持对控制权的评估，不能取代控制权的评估，也不能凌驾于控制权评估之上，更不是单独或额外的评估。
对照上述标准来看，平台所起作用主要是撮合，相关服务由接单的自由职业者直接向委托方提供，平台并不控制这些服务，因此平台应采用净额法确认收入。